【裁判字號】    99,交聲,798
【裁判日期】    990611
【裁判案由】    違反道路交通管理處罰條例聲明異議
【裁判全文】
臺灣桃園地方法院交通事件裁定         99年度交聲字第798號
原處分機關  交通部公路總局新竹區監理所中壢監理站
異  議  人
即受處分人  甲○○
上列受處分人因違反道路交通管理處罰條例案件，對於交通部公
路總局新竹區監理所中壢監理站於民國99年5 月12日以壢監裁字
第裁53-DB0000000號違反道路交通管理事件裁決書所為之裁決處
分（原舉發案號：桃園縣政府警察局桃警局交字第DB0000000 號
）不服，聲明異議，本院裁定如下：
    主  文
異議駁回。
    理  由
一、原處分意旨略以：異議人即受處分人甲○○於民國99年3 月
    28日上午10時3 分許，在桃園縣中壢市○○路126 號，將其
    車牌號碼R2-9671 號自用小客車，在禁止臨時停車處所違規
    停車，為桃園縣政政府警察局交通隊員警，以桃警局交字第
    DB0000000 號舉發違反道路交通管理事件通知單掣單舉發，
    原處分機關爰依違反道路交通管理處罰條例第56條第1 項第
    1 款之規定裁處受處分人罰鍰新臺幣（下同）900 元。
二、聲明異議意旨略以：伊當時停放上開車輛於係爭路段之位置
    並未有任何官方的禁止停車警告標示牌，且地面之紅色標線
    已呈現斑駁、歪斜、斷裂不明顯之情況，且部分紅線實線寬
    於10公分，不符合道路交通標線號誌設置規則第169 條之規
    定，該紅線標示不清楚，而使伊認係路旁店家自行繪製，是
    如標誌、標線、號誌設置模糊不清，行政機關顯有疏失，致
    人民無所適從，卻仍歸責於受處分人尚嫌嚴苛。故認原處分
    機關裁處異議人罰鍰900 元之處分顯有錯誤，為此聲明異議
    請求撤銷原處分云云。
三、按汽車臨時停車時，在設有禁止臨時停車標誌、標線處所不
    得臨時停車，另於交岔路口、公共汽車招呼站10公尺內、消
    防栓、消防車出入口5 公尺內亦不得臨時停車，道路交通安
    全規則第111 條第1 項第2 款、第3 款定有明文。再所謂「
    禁止臨時停車標線」，則指「設於路側之紅實線」，故劃設
    於道路緣石正面或頂面，或劃設於路面之紅色實線標線，係
    屬禁止臨時停車線，用以指示禁止臨時停車路段，道路交通
    標誌標線號誌設置規則第149 條第1 項第1 款第5 目、第16
    9 條分別設有明文規定。次按汽車停車時，禁止臨時停車處
    所不得停車；汽車駕駛人停車時，在禁止臨時停車處所停車
    者，處新臺幣600 元以上1,200 元以下罰鍰，道路交通安全
    規則第112 條第1 項第1 款，道路交通管理處罰條例第56條
    第1 項第1 款亦分別有明文規定。
四、經查：
（一）本件受處分人於上揭時、地，將其所有車牌號碼R2-9671
      號自用小客車停放於劃有禁止臨時停車紅色標線之桃園縣
      中壢市○○路126 號前，為警以「在禁止臨時停車處所停
      車（紅線）違停」之違反道路交通管理事件逕行舉發之事
      實，有桃園縣政府警察局99年2 月28日桃警局交字第DB00
      00000 號舉發通知單、交通部公路總局新竹區監理所中壢
      監理站99年5 月12日壢監裁字第裁53-DB0000000號裁決書
      各1 份存卷可稽，復經桃園縣政府警察局查證無誤，有該
      局99年4 月1 日桃警交字第0990047889號函檢附採證照片
      3 張在卷可稽。
（二）受處分人固不否認有於上開時、地，停放車牌號碼R2-967
      1 號自小客車等情，惟矢口否認有何在禁止臨時停車處所
      停車而違規之事實，並以前開情詞置辯。惟自採證照片觀
      之，受處分人之車輛右側確繪有紅實線，且該紅實線雖有
      部分斑駁、歪斜、斷裂之情形，然受處分人停放車輛之時
      間為上午10時3 分許，並無因夜間燈光昏暗而有難以辨明
      之情形，是上開紅實線尚屬清楚可辨，並未達模糊致無法
      辨識之程度，縱使該處所劃設之紅實線因熱拌聚酯塑膠不
      易附著於混凝土材質表面，而有部分不銜接，斑駁、漆色
      脫落之情，惟確係權責單位所劃設，業經桃園縣政府警察
      局向桃園縣政府交通處查證屬實，有上開桃園縣政府警察
      局99年4 月1 日桃警交字第0990047889號函可稽，故此標
      線乃屬合法劃設之禁制標線，而道路標線因未為適當之養
      護而有斑駁、脫漆等情乃為一般社會大眾生活經驗所常見
      ，仍不影響該路段劃設有紅色實線禁止臨時停車之效力，
      故受處分人停放車輛之位置，既可辨認該處確劃設有紅實
      線存在，則受處分人停放車輛之位置可認確係紅實線禁止
      臨時停車區○○○○○道路交通安全規則第111 條第1 項
      第2 款規定，不論是否劃設紅實線，交岔路口10公尺禁止
      停車，受處分人停放車輛之位置，依受處分人自行提出之
      照片觀之，顯然可見距交岔路口不及10公尺，本屬禁止臨
      時停車之處所，即使該處未劃設紅線，受處分人停放上開
      車輛於該處亦屬違規，且一般劃設紅線是提醒用路人該處
      係路口，禁止停車，本件受處分人既領有駕駛執照，對上
      開交通法規自難諉為不知。從而，受處分人將車輛停放於
      該處，顯有違反道路交通管理處罰條例第56條第1 項第1
      款之在禁止臨時停車處所停車之違規行為。是受處分人雖
      以現場紅線標示不清置辯，然該車輛經受處分人停放劃設
      有紅實線處所，距交岔路口不及10公尺處等情，已如前述
      ，縱該處未經劃設紅實線，亦屬禁止臨時停車之處所，遑
      論該處即已劃設有紅實線，而明確表示禁止臨時停車。是
      受處分人前揭情詞，顯係事後卸責之詞，難以採信。本件
      事證明確，受處分人之違規行為，洵堪認定。
五、綜上所述，受處分人確有於前揭時、地，在設有禁止臨時停
    車標線之處所停放車輛之違規行為，至為明確。原處分機關
    依道路交通管理處罰條例第56條第1 項第1 款及違反道路交
    通管理事件統一裁罰基準表及處理細則之規定，裁處受處分
    人900 元罰鍰之處分，核無違誤或不當，本件受處分人之異
    議為無理由，應予駁回。
六、據上論斷，應依道路交通案件處理辦法第19條，裁定如主文
    。
中    華    民    國    99    年    6     月    11    日
                  交通法庭    法  官  葉藍鸚
以上正本證明與原本無異。
如不服本裁定，應於裁定送達後5 日內向本院提出抗告狀。
                              書記官  冒佩妤
中    華    民    國    99    年    6     月    14    日

司法院資訊處製作；財團法人民間司法改革基金會備份。
